臺灣高等法院民事判決　　　　　　　　　 99年度上字第826號
上　訴　人　林一峰
訴訟代理人　毛國樑律師
複　代理人　陳佳雯律師
被　上訴人　陳勳
訴訟代理人　吳宏山律師
複　代理人　陳書瑜律師
上列當事人間請求返還借款等事件，上訴人對於中華民國99年5
月26日臺灣板橋地方法院99年度訴字第575號第一審判決提起上
訴，被上訴人並為訴訟標的之追加，本院於100年3月8日言詞辯
論終結，判決如下：
    主    文
原判決廢棄。
被上訴人在第一審之訴及假執行之聲請均駁回。
被上訴人追加之訴駁回。
第一、二審訴訟費用（含追加部分）由被上訴人負擔。
    事    實    及    理    由
一、程序部分：
    按於第二審，原告固不得將原訴變更或追加他訴，但請求之
    基礎事實同一者，不在此限，民事訴訟法第446條第1項、第
    255條第1項第2款定有明文。查被上訴人於原審主張其與上
    訴人訂立委任契約，遂交付附表1所示委任報酬與必要費用
    ，茲撤銷委任契約，依侵權行為、不當得利與債務不履行法
    則，請求附表1款項（見原審卷(一)第3頁）。嗣於本院民國（
    下同）100年3月1日辯論意旨狀解除委任契約，並追加民法
    第226條第1項、第259條為請求權基礎，各訴訟標的間為選
    擇合併關係（本院卷第325頁）。上訴人雖反對其追加，經
    核追加之基礎事實仍為委任契約，依上述規定，本院仍應准
    許，先予說明。
二、被上訴人主張：98年6月，被上訴人委任上訴人開發遠紅外
    線設備相關事業，陸續給付上訴人委任報酬人民幣9萬元、
    必要費用港幣1473元及新台幣3953元（如附表1）。但是上
    訴人始終未完成委任事務，甚至於98年11月11日以後避不見
    面，顯見其以詐術使被上訴人締結委任契約。爰以支付命令
    撤銷委任契約，並依不當得利、侵權行為與債務不履行法則
    ，請求附表1款項。否則，被上訴人亦得解除契約，並依民
    法第226條第1項、第259條請求上述款項。其次，自98年3月
    起至同年11月間，上訴人藉詞個人需要、支付訴外人中國大
    陸寶億電子科技有限公司（下稱寶億公司）之員工薪資、廠
    房租金等款項，陸續向被上訴人借得人民幣49萬4909.86元
    及港幣10萬元（詳如附表2）。爰基於不當得利、侵權行為
    與債務不履行法則，及依民法第226條第1項、第259條，選
    擇合併請求附表1款項本息。另依借款返還請求權請求附表2
    款項本息等語（於原審聲明：(一)上訴人應給付被上訴人如附
    表1所示人民幣9萬元、港幣1473元及新台幣3953元，及均自
    99 年5月12日起至清償日止按年息百分之五計算之利息。
    (二)上訴人應給付被上訴人如附表2所示人民幣49萬4909.86元
    及港幣10萬元，及均自99年5月12日起至清償日止按年息百
    分之五計算之利息。原審判決為被上訴人全部勝訴判決；上
    訴人提起上訴，被上訴人則追加訴訟標的如前）。並答辯聲
    明：上訴駁回。
三、上訴人則以：兩造間並無委任、借貸關係存在。被上訴人係
    訴外人中國大陸深圳正翰數碼通訊有限公司（下稱正翰公司
    ）負責人，上訴人係寶億公司負責人。正翰公司前與寶億公
    司合作開發電水壼等商品，寶億公司已依約交付貨品，正翰
    公司為支付相關費用，遂支付寶億公司如附表1、2各筆款項
    ，並由上訴人代寶億公司受領，故被上訴人所提出付款通知
    書等文件均由正翰公司員工經手簽核。何況，被上訴人並無
    附表2編號1、2所示人民幣20萬元借據原本，且多件單據未
    經上訴人簽認，被上訴人自不得請求相關款項等語，資為抗
    辯。並上訴與答辯聲明：(一)原判決廢棄。(二)被上訴人第一審
    之訴及假執行之聲請均駁回。(三)被上訴人追加之訴駁回。
四、兩造不爭執事實：
  (一)被上訴人係正翰公司法定代理人，上訴人則為寶億公司法定
    代理人。上訴人於附表1所示時間，受領附表1所示人民幣9
    萬元、港幣1473元、新台幣3953元。
  (二)上訴人於附表2所示時間，受領附表2所示人民幣49萬4909.
    86元及港幣10萬元。
五、本件爭點為：(一)附表1款項原因關係？(二)附表2款項原因關係
    ？茲就兩造論點分述如下。
六、關於附表1款項原因關係方面：
    被上訴人主張98年6月，被上訴人委任上訴人開發遠紅外線
    設備相關事業，陸續給付上訴人委任報酬人民幣9萬元、必
    要費用港幣1473元及新台幣3953元（如附表1）。由於上訴
    人以詐術締約，被上訴人得撤銷委任契約，依不當得利、侵
    權行為與債務不履行法則請求附表1款項；否則，亦得解除
    契約另依民法第226條第1項、第259條請求前述款項等語。
    上訴人辯稱兩造間並無委任關係存在，實係正翰公司（法定
    代理人為被上訴人）與寶億公司（法定代理人為上訴人）合
    作開發電水壼等商品，寶億公司已依約交付貨品，正翰公司
    為支付開發等費用，遂支付寶億公司如附表1各筆款項，並
    由上訴人代寶億公司受領等語。經查：
  (一)按「當事人主張有利於己之事實者，就其事實有舉證之責任
    」，民法第277條前段定有明文。次按「稱委任者，謂當事
    人約定，一方委託他方處理事務，他方允為處理之契約」、
    「當事人對於必要之點，意思一致，而對於非必要之點，未
    經表示意思者，推定其契約為成立」，民法第528條、第153
    條第2項前段亦定有明文。
  (二)經查，被上訴人於本院99年12月6日準備程序僅稱：98年6月
    與上訴人成立委任契約，兩造沒有訂書面，委任總金額沒有
    上限，委任項目為奈米遠紅外線發熱裝置產品，項目為水壺
    及加熱板，上訴人應在3、4個月完成相關設計並達到量產程
    度。付款沒有固定期數，如上訴人完成委任事務，我應支付
    人事、差旅費，報酬是每月人民幣3萬元；材料費則是實報
    實銷等語（見本院卷第263頁背面筆錄）。被上訴人無法具
    體說明委任開發產品之規格、功能與數目，則兩造就委任契
    約必要之點（委任事務）是否已達成合意，即屬可疑。再者
    ，被上訴人於同一期日聲稱：不知道人事費用具體內容，差
    旅費與上訴人找別人的費用都可算入；他委託別人的費用沒
    有上限，只要我認為合理就會全額支付。哪些費用是合理的
    ，在研發過程中沒有一定的標準。委任契約沒有約定車馬費
    ，但是可以實報實銷，即使上訴人每天申報也可以。快遞費
    也是必要費用云云（見本院卷第263頁背面至264頁正面筆錄
    ）。則上訴人報酬、人事費用、車馬費、遞送費用金額均屬
    不明，亦非可得確定，全憑被上訴人個人認定；實難僅憑上
    訴人片面之詞而認定兩造已成立委任契約。
  (三)上訴人雖曾領取附表1所示款項，並簽認附表1編號1、2、4
    、5、6之付款通知書、費用報銷單（見不爭執事項(一)、本院
    卷第37至39頁）。惟被上訴人於前開期日就付款過程證稱：
    附表1各筆款項都是在正翰公司深圳營業所以現金交付，編
    號1、2、5、6都是我委託正翰公司暫付款項予上訴人，事後
    我與正翰公司結算，結算資料未帶來。編號3、4是我配偶方
    方個人先墊付的，她是正翰公司稽核人員，是正翰公司董事
    長特別助理，是財務長上級等語（見本院卷第264頁正反面
    、265頁背面筆錄）。旋改稱：這些是屬於我個人的錢，由
    我太太幫我把關。都是由正翰公司出納代付，我再還給公司
    等語（見本院卷第264頁背面筆錄）。其就金錢來源係正翰
    公司或包括方方，前後並不一致，顯屬可疑。況且，被上訴
    人於該次期日復稱：上開單據並沒有記載是由正翰公司代付
    ，憑證可能有瑕疵，這些錢都沒有記入公司的帳云云（見本
    院卷第264頁背面筆錄）。被上訴人一方面表示正翰公司代
    墊上述款項，另一方面又表明正翰公司帳冊並無相關記載；
    且無法提出正翰公司帳冊與結算資料（見本院卷第307頁背
    面筆錄），益徵其說詞矛盾重重，實難採信。再參酌附表1
    各筆款項之付款通知書、費用報銷單均有「單位主管、審核
    、經辦」或「會計主管、复核、會計、出納」之記載，並由
    正翰公司員工逐一簽核（見本院卷第37至39頁），益徵其非
    被上訴人個人帳務資料，則被上訴人空言其個人支付附表1
    款項予上訴人云云，顯非可採。
  (四)被上訴人既未證明兩造間存在委任契約任關係、因而支付附
    表1所示款項做為報酬或相關費用，自無從主張撤銷委任契
    約，亦無從依不當得利、侵權行為與債務不履行法則請求上
    述金錢。委任契約既不存在，其於本院主張解除契約，並追
    加民法第226條第1項、第259條，而請求上訴人支付附表1款
    項，亦無可採。被上訴人既未證明兩造間存在委任及付款關
    係；則上訴人辯稱正翰公司與寶億公司合作開發商品，正翰
    公司因而支付上述款項一節，亦無再為調查之必要。
七、關於附表2款項原因關係方面：
    被上訴人主張上訴人由於個人需要、支付寶億公司之員工薪
    資、廠房租金等款項，陸續向被上訴人借得附表2所示26筆
    款項云云。上訴人辯稱兩造並無借貸關係，由於正翰公司與
    寶億公司合作開發電水壼等商品，寶億公司已依約交付貨品
    ，正翰公司遂支付寶億公司如附表2各筆款項，並由上訴人
    代寶億公司受領等語，且被上訴人並無附表2編號1、2所示
    人民幣20萬元借據原本，多件單據未經上訴人簽認，被上訴
    人不得請求相關款項等語。經查：
  (一)按「稱消費借貸者，謂當事人一方移轉金錢或其他代替物之
    所有權於他方，而約定他方以種類、品質、數量相同之物返
    還之契約。當事人之一方對他方負金錢或其他代替物之給付
    義務而約定以之作為消費借貸之標的者，亦成立消費借貸」
    ，民法第474條第1、2項亦定有明文。當事人主張有金錢借
    貸關係存在，須就其發生所須具備之特別要件即金錢之交付
    及借貸意思表示互相一致負舉證之責任，若僅證明有金錢之
    交付，未證明借貸意思表示互相一致者，尚不能認為有金錢
    借貸關係存在（見最高法院81年度台上字第2372號判決意旨
    參照）。
  (二)上訴人固於附表2所示時間，受領附表2所示人民幣49萬4909
    . 86元及港幣10萬元（見不爭執事項(二)）。然而，附表2編
    號1收款單位為「寶億公司（遠紅外線）」，編號2為「寶億
    林一峰」、編號5、7、9、11至13、15、17至19、22至25等
    16筆款項之收款單位均為「（廣州市）寶億電子科技有限公
    司」，編號6、8、14收款單位則為「廣州市新番聯電子有限
    公司」（見本院卷第40至55頁，即原證2-1、2-2、2-6、2-8
    、2-10、2-12至14、2-16、2-18至2-20、2-23至2-26；及原
    證2-7、2-9、2-15），被上訴人既謂上訴人向其借貸金錢，
    上述文件卻未註明受款者為上訴人，反而以第三人寶億公司
    或新番聯電子有限公司為受款者，顯屬矛盾，難認上開19筆
    款項係支付上訴人個人之金錢。且上開19筆款項文件均有「
    單位主管、審核、經辦」或「會計主管、复核、會計、出納
    」之記載，並由正翰公司員工、被上訴人配偶方方（兼正翰
    公司董事長特別助理）、被上訴人之子陳柏儒逐一簽核（見
    本院卷第40至55頁），自形式上觀察，亦非被上訴人個人帳
    務資料。何況，上開19筆款項文件中，編號1、2、5至9、11
    至14單據均無借款等文字，甚至記載遠紅外線專案、費用額
    、房租、工資、工廠電費等項，縱使係被上訴人個人支付或
    由他人墊付（僅屬假設，並非矛盾），依上開文義，益徵其
    非借款性質。更何況，被上訴人自承其無附表2編號1、2合
    計人民幣20萬元之本票原本（即原證2-3，影本見本院卷第
    43 頁），其僅有本票傳真（見本院卷第308頁筆錄），益證
    此2筆債權並不存在。被上訴人雖謂其向上訴人訊問借款用
    途，遂註記於前述各筆單據，上述款項都是給林一峰個人云
    云，然未舉證以實其說，自無可採。是以，前述19筆金錢應
    非兩造間借款。
  (三)再者，附表2編號16所載用途為「員工伙食費、中元拜拜用
    品、車費」、編號20用途為「車間用具及零件材料」、編號
    21 用途則係「公司電話費（09年7月1日至09年8月31日）、
    交電話費及坐交通工具車費」（見本院卷第51、53頁，即原
    證2-17、2-21、2-22），依其記載內容，此3筆款項係用於
    伙食、祭拜、交通費、電話費、材料費等事務，顯與借貸無
    涉。則被上訴人僅因上訴人在前揭單據簽認，即謂此3筆上
    訴人向其借款，自無足採。被上訴人又稱其詢問上訴人借款
    用途如記載於前開文件云云，亦未舉證證明，故本院無從採
    信。附表2所示款項中，此3筆亦非兩造間借款。
  (四)其次，附表2編號3、4、26款項之付款通知書、借款審批單
    竟有「單位主管、審核、經辦」或「會計主管、复核、會計
    、出納」之記載，並由正翰公司員工簽核（見本院卷第43、
    44、56；即原證2-4、2-5、2-27），自形式上觀察，應非被
    上訴人個人帳務資料。被上訴人並於本院99年12月6日準備
    程序陳稱：原證2-4、2-5、2-27款項係是正翰公司墊付，我
    已與正翰公司結算云云（見本院卷第265頁正面至266頁背面
    筆錄）；並提出上訴人所書立面額人民幣1萬元借據為證（
    見本院卷第275頁）。然被上訴人始終未提出正翰公司帳冊
    與結算資料（見本院卷第307頁背面筆錄），自難認此3筆款
    項係正翰公司代上訴人墊付借款。
  (五)被上訴人固謂附表2編號10（即原證2-11）係我太太方方幫
    我墊錢給上訴人云云（見本院卷第266頁正面筆錄），並舉
    原證2-11付款通知書為證（見本院卷47頁上方）。惟付款通
    知書竟無上訴人簽認，上訴人空言此筆款項係兩造間私人借
    款，已難採信。其次，付款通知書註記「現金付訖」人民幣
    3萬元，被上訴人卻主張由其配偶方方轉帳墊付（見本院卷
    第266頁正面筆錄、第47頁下方），亦有矛盾。再者，上開
    付款通知書有「單位主管、審核、經辦」，再由正翰公司員
    工逐一簽核（見本院卷第47頁上方），自外觀上判斷，應非
    被上訴人私人財務資料。何況，付款通知書僅記載「09年8
    月車馬費和借款」，但並未註明其數額分別為何（見本院卷
    47 頁上方），被上訴人遽謂其中人民幣2萬元係車馬費，另
    人民幣1萬元為上訴人向其借款云云（見本院卷38、47頁）
    ，其無法說明借款與車馬費數額之判斷依據，尤難採信其主
    張。
  (六)綜上，附表2所示26筆款項，被上訴人均未能證明係兩造間
    借款，其據以請求返還上開款項，即非可取。被上訴人既未
    證明兩造間為金錢借貸關係；則上訴人辯稱正翰公司與寶億
    公司合作開發商品，正翰公司因而支付上述款項一節，亦無
    再為調查之必要。
八、綜上所述，被上訴人主張其於98年6月，委任上訴人開發遠
    紅外線設備相關事業，陸續給付上訴人附表1所示委任報酬
    與必要費用，嗣撤銷、解除委任契約，得依不當得利、侵權
    行為、債務不履行法則、民法第226條第1項、第259條，請
    求上訴人支付附表1款項；惟未舉證以實其說，故非可取。
    其主張上訴人於附表2時間向其借得表列款項一節，亦非可
    採。從而，被上訴人依據不當得利、侵權行為、債務不履行
    法則，及借款返還請求權，請求(一)上訴人應給付被上訴人如
    附表1所示款項，及自99年5月12日起至清償日止按年息百分
    之五計算之利息。(二)上訴人應給付被上訴人如附表2所示款
    項，及自99年5月12日起至清償日止按年息百分之五計算之
    利息。為無理由，不應准許，其假執行之聲請亦失所附麗，
    應併予駁回。原審判命上訴人給付並為假執行之宣告，自有
    未洽。上訴意旨指摘原判決不當，求予廢棄改判，為有理由
    。應由本院予以廢棄改判如主文第2項。被上訴人於本院追
    加民法第226條第1項、第259條為訴訟標的，請求被上訴人
    給付附表1所示款項，及自99年5月12日起至清償日止按年息
    百分之五計算之利息；亦屬無據，其追加之訴為無理由，應
    併予駁回。
九、本件為判決基礎之事證已明，兩造其餘主張、陳述及所提證
    據，經審酌後，認均與本件結論無礙，不再一一論列，併予
    敘明。
十、據上論結，本件上訴人上訴為有理由，被上訴人追加之訴為
    無理由，爰判決如主文。
中    華    民    國   100    年    3     月    29    日
                    民事第十七庭
                        審判長法  官 藍文祥
                              法  官 張競文
                              法  官 吳燁山
正本係照原本作成。
如不服本判決，應於收受送達後20日內向本院提出上訴書狀，其
未表明上訴理由者，應於提出上訴後20日內向本院補提理由書狀
（均須按他造當事人之人數附繕本）上訴時應提出委任律師或具
有律師資格之人之委任狀；委任有律師資格者，另應附具律師資
格證書及釋明委任人與受任人有民事訴訟法第466條之1第1項但
書或第2項（詳附註）所定關係之釋明文書影本。如委任律師提
起上訴者，應一併繳納上訴審裁判費。
中    華    民    國   100    年    3     月    30    日
                              書記官 于   誠
附註：
民事訴訟法第466條之1（第1項、第2項）：
對於第二審判決上訴，上訴人應委任律師為訴訟代理人。但上訴
人或其他法定代理人具有律師資格者，不在此限。
上訴人之配偶、三親等內之血親、二親等內之姻親，或上訴人為
法人、中央或地方機關時，其所屬專任人員具有律師資格並經法
院認為適當者，亦得為第三審訴訟代理人。
附表1：（見本院卷70頁）
┌──┬───────┬─────────┬───────────┬─────┐
│編號│日期（西元）  │   付款金額       │        證據          │備註      │
├──┼───────┼─────────┼───────────┼─────┤
│ 1  │2009年6月5日  │2萬元（人民幣）   │付款通知書（原證1-1， │          │
│    │              │                  │即本院卷37頁）        │          │
├──┼───────┼─────────┼───────────┼─────┤
│ 2  │2009年7月1日  │2萬元（人民幣）   │付款通知書（原證1-2， │          │
│    │              │                  │即本院卷37頁）        │          │
├──┼───────┼─────────┼───────────┼─────┤
│ 3  │2009年8月5日  │2萬元（人民幣）   │個人轉帳匯款憑證（原證│憑證顯示為│
│    │              │                  │1-3，即本院卷38頁）   │3萬（見本 │
│    │              │                  │                      │院卷47頁）│
├──┼───────┼─────────┼───────────┼─────┤
│ 4  │2009年10月15日│3萬元（人民幣）   │付款通知書（原證1-4， │          │
│    │              │                  │即本院卷38頁）        │          │
├──┴───────┴─────────┴───────────┴─────┤
│                      小計：人民幣9萬元                                     │
├──┬───────┬─────────┬───────────┬─────┤
│ 5  │20  年10月26日│1473元（港幣）    │費用報銷單（原證1-5， │          │
│    │              │                  │即本院卷39頁）        │          │
├──┼───────┼─────────┼───────────┼─────┤
│ 6  │2009年10月26日│3953元（新台幣）  │費用報銷單（原證1-6， │          │
│    │              │                  │即本院卷39頁）        │          │
└──┴───────┴─────────┴───────────┴─────┘
附表2：（見本院卷71至72頁）
┌──┬───────┬──────┬───────────┬──────┐
│編號│日期（西元）  │付款金額（人│      證據            │備註        │
│    │              │民幣）      │                      │            │
├──┼───────┼──────┼───────────┼──────┤
│ 1  │2009年3月19日 │10萬元      │付款通知書、借據（原證│            │
│    │              │            │2-1、2-3，即本院卷40、│            │
│    │              │            │43頁）                │            │
├──┼───────┼──────┼───────────┼──────┤
│ 2  │2009年4月29日 │10萬元      │付款通知書、借據（原證│            │
│    │              │            │2-2、2-3，即本院卷41、│            │
│    │              │            │43頁）                │            │
├──┼───────┼──────┼───────────┼──────┤
│ 3  │2009年6月5日  │1萬元       │付款通知書（原證2-4、 │            │
│    │              │            │被上證6，即本院卷43、 │            │
│    │              │            │275 頁）              │            │
├──┼───────┼──────┼───────────┼──────┤
│ 4  │2009年7月1日  │1萬元       │付款通知書（原證2-5， │            │
│    │              │            │即本院卷44頁）        │            │
├──┼───────┼──────┼───────────┼──────┤
│ 5  │2009年7月3日  │1萬1052元   │付款通知書（原證2-6， │            │
│    │              │            │即本院卷44頁）        │            │
├──┼───────┼──────┼───────────┼──────┤
│ 6  │2009年7月3日  │1萬4626元   │付款通知書（原證2-7， │            │
│    │              │            │即本院卷45頁）        │            │
├──┼───────┼──────┼───────────┼──────┤
│ 7  │2009年7月30日 │2萬8585元   │付款通知書（原證2-8， │            │
│    │              │            │即本院卷45頁）        │            │
├──┼───────┼──────┼───────────┼──────┤
│ 8  │2009年7月3日  │1萬4626元   │付款通知書、支票存根（│            │
│    │              │            │原證2-9，即本院卷46頁 │            │
│    │              │            │）                    │            │
├──┼───────┼──────┼───────────┼──────┤
│ 9  │2009年7月30日 │5551元      │付款通知書（原證2-10，│            │
│    │              │            │即本院卷46頁）        │            │
├──┼───────┼──────┼───────────┼──────┤
│ 10 │2009年8月5日  │1萬元       │個人轉帳匯款憑證（原證│憑證顯示為3 │
│    │              │            │2-11，即本院卷47頁）  │萬元（見本院│
│    │              │            │                      │卷47頁）    │
├──┼───────┼──────┼───────────┼──────┤
│ 11 │2009年8月18日 │3萬7197元   │付款通知書、個人轉帳匯│            │
│    │              │            │款憑證（原證2-12，即本│            │
│    │              │            │院卷48頁）            │            │
├──┼───────┼──────┼───────────┼──────┤
│ 12 │2009年8月18日 │1萬4626元   │付款通知書（原證2-13，│            │
│    │              │            │即本院卷49頁）        │            │
├──┼───────┼──────┼───────────┼──────┤
│ 13 │2009年9月8日  │3萬8122元   │付款通知書（原證2-14，│            │
│    │              │            │即本院卷49頁）        │            │
├──┼───────┼──────┼───────────┼──────┤
│ 14 │2009年9月8日  │1萬4626元   │付款通知書、支票存根（│            │
│    │              │            │原證2-15，即本院卷50頁│            │
│    │              │            │）                    │            │
├──┼───────┼──────┼───────────┼──────┤
│ 15 │2009年10月22日│1萬6595元   │付款通知書（原證2-16，│            │
│    │              │            │即本院卷50頁）        │            │
├──┼───────┼──────┼───────────┼──────┤
│ 16 │2009年10月22日│4265元      │費用報銷單（原證2-17，│            │
│    │              │            │即本院卷51頁）        │            │
├──┼───────┼──────┼───────────┼──────┤
│ 17 │2009年10月22日│1萬4626元   │借款審批單、支票存根（│            │
│    │              │            │原證2-18，即本院卷51頁│            │
│    │              │            │）                    │            │
├──┼───────┼──────┼───────────┼──────┤
│ 18 │2009年10月23日│5000元      │借款審批單（原證2-19，│            │
│    │              │            │即本院卷52頁）        │            │
├──┼───────┼──────┼───────────┼──────┤
│ 19 │2009年10月23日│1萬4017.2元 │借款審批單（原證2-20，│            │
│    │              │            │即本院卷52頁）        │            │
├──┼───────┼──────┼───────────┼──────┤
│ 20 │2009年10月26日│288元       │費用報銷單（原證2-21，│            │
│    │              │            │即本院卷53頁）        │            │
├──┼───────┼──────┼───────────┼──────┤
│ 21 │2009年10月26日│1027.7元    │費用報銷單（原證2-22，│            │
│    │              │            │即本院卷53頁）        │            │
├──┼───────┼──────┼───────────┼──────┤
│ 22 │2009年11月9日 │1450元      │借款審批單（原證2-23，│            │
│    │              │            │即本院卷54頁）        │            │
├──┼───────┼──────┼───────────┼──────┤
│ 23 │2009年11月9日 │2923元      │借款審批單（原證2-24，│            │
│    │              │            │即本院卷54頁）        │            │
├──┼───────┼──────┼───────────┼──────┤
│ 24 │2009年11月10日│1萬1080.96元│借款審批單（原證2-25，│            │
│    │              │            │即本院卷55頁）        │            │
├──┼───────┼──────┼───────────┼──────┤
│ 25 │2009年11月11日│1萬4626元   │借款審批單（原證2-26，│            │
│    │              │            │即本院卷55頁）        │            │
├──┴───────┴──────┴───────────┴──────┤
│                      小計：人民幣 49萬4909.86元                        │
├──┬───────┬──────┬───────────┬──────┤
│編號│付款日期      │付款金額（港│證據                  │備註        │
│    │              │幣）        │                      │            │
│    │              │            │                      │            │
├──┼───────┼──────┼───────────┼──────┤
│ 26 │2009年9月28日 │10萬元      │借款單（原證2-27，即本│            │
│    │              │            │院卷56頁）            │            │
├──┴───────┴──────┴───────────┴──────┤
│                      小計：港幣10萬元                                  │
└────────────────────────────────────┘